# 请教：关于土地使用权的入账时间

提问人：llcwing 时间：2010-06-22 15:55:36
我们公司 12 月取得和对方签订了土地转让协议，但在 1 月份才到国土局办理土地证。
根据物权法的规定，签订合同只是取得一个请求对方转让土地使用权的请求权，只有在国土局登记后，才取得土地使用权。
请教，在 12 月份，能否将土地使用权入账：借：无形资产-土地使用权，贷：其他应付款？

回答人：chenyiwei
如果在 2009 年末，确实已经实质上占用该土地，应确认为无形资产，并按预计使用年限摊销，待取得土地证后按上面记载的确切年限调整。

回答人：chenyiwei
回复 9 楼 TRTWP 的帖子要关注实质，即尚未支付转让款项是否可能导致交易被转回或撤销。如果可能性很小的，可以不予考虑。